【裁判字號】    89,易,2564
【裁判日期】    900112
【裁判案由】    竊盜等
【裁判全文】
臺灣高雄地方法院刑事判決                        八十九年度易字第二五六四號
    公  訴  人  臺灣高雄地方法院檢察署檢察官
    被      告  乙○○
右列被告因竊盜等案件，經檢察官提起公訴（八十九年度偵字第七三三四號），本院
判決如左：
    主  文
乙○○竊盜未遂，處拘役參拾日，如易科罰金以參佰元折算壹日，緩刑參年。
    事  實
一、乙○○意圖為自己不法之所有，於民國八十九年三月二十七日下午四時五十五分
    許，未經許可，進入高雄市○鎮區○○路五十一巷七號甲○○所開設之罡宏工業
    股份有限公司（下稱罡宏公司）對面，黃某以石綿瓦搭設，具有兩面圍牆及屋頂
    用以堆放材料之處所，竊取黃某所有價值新台幣一萬二千元之油壓三腳架二具，
    嗣其著手搬動前開物品為甲○○發覺而未得手。
二、案經甲○○訴由高雄市政府警察局前鎮分局報告臺灣高雄地方法院檢察署檢察官
    偵查起訴。
    理  由
一、訊據被告乙○○固不否認進入罡宏公司對面甲○○堆放原料處所之事實，惟矢口
    否認有竊盜之犯行，辯稱：是要進入罡宏公司裡面小便，無竊取物品之犯行云云
    。經查：被告係於前揭時、地搬運油壓三腳架時，當場為告訴人甲○○發覺，經
    告訴人質問後，坦承竊盜，並要求告訴人原諒等情，業據告訴人於本院調查程序
    中指訴：「他本來說要去小便，後來承認竊盜，但他說很後悔」、「（你如何判
    斷他偷這些東西？）他已經要搬離」等語綦詳（見本院八十九年八月十六日筆錄
    ），況被告既稱係到前開處所小便，何以會為告訴人發現在該處滯留並搬動物品
    ？又該處位於馬路旁，係以石綿瓦搭建，僅具二面圍牆及屋頂，行經之路人自外
    可窺見內部情況，有前鎮分局所拍設之相片四張附卷可稽， 被告刻意選擇該處小
    便，亦與常情有違，被告辯稱要進入罡宏公司裡面小便，顯無可採。此外，復有
    告訴人領回失竊物品所出具之贓物領據一紙在卷可憑。本案事證明確，被告犯行
    洵堪認定。
二、被告乙○○於前揭時、地竊取告訴人之油壓三腳架二具未果，核其所為，係犯刑
    法第三百二十條第三項、第一項之竊盜未遂罪。被告已著手於該項竊盜犯行之施
    行，而未遂為未遂犯，酌依刑法第二十六條前段之規定減輕其刑。爰審酌被告貪
    圖小利竊取他人之物，其行為並不足取，犯後復否認犯行態度難稱良好，惟已向
    被害人道歉取得被害人之諒解，且未自本件犯行而獲得利益等一切情狀，量處如
    主文所示之刑，並諭知易科罰金之折算標準，末查被告前未曾受有期徒刑以上刑
    之宣告，有臺灣高等法院被告全國前案紀錄表附卷可稽，經此次科刑後，當知警
    惕，應無再犯之虞，本院認被告所受之宣告刑，以暫不執行為適當，併予宣告緩
    刑三年，以勵自新。中華民國刑法第四十一條業經立法院於九十一年一月四日修
    正，總統於同月十日公布，自該月十二日起施行，雖被告所犯之竊盜罪為最重本
    刑五年以下有期徒刑之罪，依其行為時即修正前刑法第四十一條之規定，所宣告
    之刑不得易科罰金，然因其行為後刑法第四十一條修正為：「犯最重本刑為五年
    以下有期徒刑以下之刑之罪，而受六月以下有期徒刑或拘役之宣告，因身體、教
    育、職業或家庭之關係，執行顯有困難者，得以一元以上三元以下折算一日，易
    科罰金。但確因不執行所宣告之刑，難收矯正之效，或難以維持法秩序者，不在
    此限。併合處罰之數罪，均有前項情形，其應執行之刑於六月者，亦同」，依刑
    法第二條第一項前段之規定，應適用修正後之刑法第四十一條，所宣告之刑得易
    科罰金，附此敘明。至公訴人雖以被告行竊之處所為罡宏公司，而認被告另涉犯
    刑法第三百零六條第一項之罪，惟查：被告竊取油壓三角架之地點為罡宏公司對
    面告訴人堆放材料之地點，該地前方有一貨櫃屋，上班時有人在該處做事或喝茶
    ，與罡宏公司相隔一條馬路之事實，業據告訴人供陳在卷（見本院八十九年八月
    十六日筆錄），又該處為石棉瓦搭建，僅具二面圍牆及屋頂之場所，亦有卷內所
    附之相片可資為證，是以，被告行竊之場所，既與一般通念所認識住宅可供居住
    之功能有別，亦不具備一般建築物應有之門、窗及四面圍牆等特徵，加以其前方
    所置之貨櫃屋並未定著於土地，非住宅，亦非屬建築物，是被告行竊之地點亦難
    謂為與住宅或建築物附連圍繞之土地，被告進入行竊之地點既與與刑法第三百零
    六條第一項之住宅、建築物及與之附連圍繞之土地均有未合，自不得論以該條之
    罪，惟公訴人認被告所涉該部分犯行與被告所犯之竊盜罪，具有牽連犯之裁判上
    一罪關係，故不另為無罪之諭知，亦併此敘明。
據上論斷，應依刑事訴訟法第二百九十九條第一項前段、刑法第二條第一項前段、第
三百二十條第三項、第一項、第四十一條，第七十四條第一款，罰金罰鍰提高標準條
例第一條前段、第二條，判決如主文。
中      華      民      國    九十      年      一      月    十二    日
                                  臺灣高雄地方法院刑事第二庭
                                      法  官  卓立婷
右正本證明與原本無異。
如不服本判決，應於判決送達後十日內，向本院提出上訴狀。
                                       書記官    陳家宏
中    華    民    國      九十      年      一      月      十七      日


司法院資訊處製作；財團法人民間司法改革基金會備份。
